臺灣基隆地方法院簡易民事判決　　　　　　　　　　九十三年度基簡字第二九四號
　　原　　　告　太平洋房屋仲介股份有限公司
　　法定代理人　丙○○
　　訴訟代理人　乙○○
　　被　　　告　甲○○○○○○.
當事人間請求給付票款事件，本院於民國九十三年六月八日言詞辯論終結，判決如下
：
    主  文
被告應給付原告新臺幣貳拾肆萬捌仟元，及自民國九十三年四月十八日起至清償日止
，按年利六釐計算之利息。
訴訟費用新臺幣貳仟陸佰伍拾元由被告負擔。
本判決得假執行；但被告以新臺幣貳拾肆萬玖仟元預供擔保，得免為假執行。
    事實及理由要領
一、原告主張其執有被告及其獨資經營之宏欣海產行所簽發如附表所示之支票，向付
    款人為付款之提示，不獲兌現，為此依票據之法律關係訴請被告給付新臺幣（下
    同）二十四萬八千元，及自起訴狀繕本送達翌日起至清償日止按年息百分之六計
    算之利息等語，並據提出系爭支票及退票理由單各二紙為證，且為被告所不爭執
    ，堪信原告之主張為真實。
二、按在票據上簽名者，依票上所載文義負責，票據上之簽名得以蓋章代之；發票人
    對於執票人應照支票文義擔保支票之支付；執票人向支票債務人行使追索權時，
    得請求自為付款提示日起之利息，如無約定利率者，按年利六釐計算；票據法第
    五條第一項、第六條、第一百二十六條、第一百四十四條、第一百三十三條分別
    定有明文。被告既係如附表所示支票之發票人，自應負發票人責任，從而，原告
    依票據關係請求被告給付如主文第一項所示之金額及遲延利息，為有理由，應予
    准許。
三、次按就民事訴訟法第四百二十七條第一項至第四項訴訟適用簡易程序所為被告敗
    訴之判決，法院應依職權宣告假執行，九十二年九月一日施行之民事訴訟法第三
    百八十九條第一項第三款定有明文。本件係民事訴訟法第四百二十七條第二項第
    六款所定本於票據有所請求而涉訟之財產權訴訟，本院既為被告敗訴之判決，自
    應依職權宣告假執行，並依同法第三百九十二條第二項規定，依職權宣告被告預
    供擔保，得免為假執行。
四、本件訴訟費用即第一審裁判費二千六百五十元，由被告負擔。
中　　　華　　　民　　　國　　九十三　　年　　　六　　　月　　二十三　　日
　　                                臺灣基隆地方法院基隆簡易庭
                                        法      官  陳湘琳
右為正本係照原本作成。
對於本件判決如有不服，應於收受送達後二十日內向本院提出上訴書狀，上訴於本院
合議庭，並按他造當事人之人數附具繕本。
中　　　華　　　民　　　國　　九十三　　年　　　六　　　月　　二十三　　日
                                        法院書記官  王佩珠
附表：
┌──┬─────┬─────┬────┬────┬────┐
│編號│付　款　人│支票號碼  │票面金額│發票日期│提示日期│
│    │          │ 　　　   │(新臺幣)│　　    │　　　　│
├──┼─────┼─────┼────┼────┼────┤
│ 一 │基隆市農會│FA二○六一│十二萬四│九十二年│九十三年│
│    │安樂分部　│六三八    │千元    │十二月三│四月二日│
│    │          │          │        │十一日  │        │
├──┼─────┼─────┼────┼────┼────┤
│ 二 │基隆市農會│FA二○六○│十二萬四│九十二年│九十三年│
│    │安樂分部  │九五八    │千元    │十二月十│四月二日│
│    │      　　│          │        │六日    │　      │
└──┴─────┴─────┴────┴────┴────┘
